# 建筑业预交企业所得税和个税处理

提问人：cream1229 时间：2018-04-28 10:22:16
请教陈版，建筑业企业异地项目开时需要预交0.2%的企业所得税3857.24元和0.5%的个人所得税9643.10元，借：应交税费-企业所得税 3857.24，借：应交税费-个人所得税 9643.10，贷：银行存款 13500.34，问题：（ 1 ）3857.24元企业所得税需要单独计提吗，还是年度汇算清缴的时候一并计提，如果年度汇算清缴时应纳税所得额为负数怎么办？（ 2 ）个人所得税需要计提吗，计入什么科目。非常感谢！！@chenyiwei

回答人：chenyiwei
企业所得税应直接计入所得税费用，带征的个人所得税可计入项目成本。这部分企业所得税在年末汇算清缴时能否冲抵应纳税额可能还有疑问，建议咨询税务专业人士。